臺灣高等法院刑事判決　　　　　　　　94年度上訴字第1198號
上　訴　人
即　被　告　甲○○
選任辯護人　許世正　律師
上列上訴人因違反臺灣地區與大陸地區人民關係條例等案件，不
服臺灣基隆地方法院94年度訴字第47號，中華民國94年3月1日第
一審判決（聲請案號：臺灣板橋地方法院檢察署93年度偵字第
7081號、93年度偵字第9345號），提起上訴，本院判決如下：
    主  文
上訴駁回。
    事  實
一、甲○○前因違反台灣地區與大陸地區人民關係條例案件，經
    法院判處有期徒刑六月確定，於九十三年二月十三日執行完
    畢。仍不知悔改，明知廖利、肖麗芳、曾君、陳嘉、雷婷、
    黃建英、張玲、卓燕等八人均係未經許可以偷渡方式進入臺
    灣地區之大陸地區女子（廖利等八名大陸地區女子係於九十
    三年四月四日自大陸地區福建省沿海乘船偷渡來台，並在四
    月五日天亮前在台東沿海不詳地點上岸），為犯國家安全法
    第六條第一項之罪之人犯，竟與真實姓名年籍不詳之綽號「
    阿順」之成年男子、林志宏、陳爾任（後二人業經原審各判
    處有期徒刑六月，均緩刑三年確定），共同基於使上開八名
    女子隱避之犯意聯絡，先由「阿順」於九十三年四月三日與
    甲○○、林志宏約定每載運一次大陸偷渡客可得新台幣（下
    同）一萬元之報酬，並交付ＮＯＫＩＡ行動電話二具及ＳＩ
    Ｍ卡二張（ＳＩＭ卡門號分別0000000000號、00000000 00
    號）予甲○○，作為聯絡載運大陸偷渡女子及聯絡接貨貨主
    之用；與陳爾任約定每載運一次大陸偷渡客可得二萬四千元
    之報酬（但租車費用及油錢由陳爾任自行負擔），並交付Ｓ
    ＩＭ卡一張，林志宏遂於同月四日向不知情之妹夫呂長聰借
    用車牌號碼Ｌ8─7788號自小客車，陳爾任則於同月五日向
    詠翔、詮翔小客車租賃有限公司租用車牌號碼5Ｄ─7347號
    休旅車，於九十三年四月五日晚間，由林志宏駕駛車牌號碼
    Ｌ8─7788號自小客車搭載甲○○由基隆出發，陳爾任駕駛
    車牌號碼5Ｄ─7347號休旅車，由台北出發，甲○○以行動
    電話0000000000 號負責對外聯絡。迨陳爾任順利載運八名
    大陸偷渡女子上車後，則由林志宏所駕自小客車在前方擔任
    插旗，以防範警方之查緝，自台東沿花東公路、北宜公路北
    上，期間甲○○以行動電話0000000000號與姓名、年籍資料
    不詳之「林太太」「小葉」等買主約定價格及交付大陸偷渡
    女子之地點，使非法進入臺灣地區之大陸人民隱避。嗣於九
    十三年四月六日下午，甲○○在國道一號高速公路重慶北路
    交流道附近，以十萬元之代價，將大陸女子卓燕交付予姓名
    、年籍不詳綽號「罐頭」之成年男子，復於台北市○○路、
    農安街口，以十萬元之代價，將大陸女子廖利交付予李明華
    （另經檢察不起訴處分），李明華載送大陸女子廖利離去後
    ，於九十三年四月六日十六時十分許，在臺北市○○路與民
    權東路口，為法務部調查局台北市調查處人員查獲而供出上
    情。並扣得林志宏所有供犯罪所用之ＮＯＫＩＡ行動電話二
    具及ＳＩＭ卡二張（ＳＩＭ卡門號分別0000000000號、0000
    000000號）、所得現金二十萬元，及陳爾任所有供犯罪所用
    之ＳＩＭ卡1張及大陸女子名單一張。
二、案經法務部調查局台北市調查處移送臺灣板橋地方法院檢察
    署檢察官偵查聲請簡易判決處刑，經臺灣板橋地方法院改依
    通常程序審理，判決管轄錯誤移送原審審理。
    理  由
一、上開犯罪事實，業據上訴人即被告甲○○供認不諱，並經共
    犯林志宏、陳爾任供承無訛，及據證人廖利、肖麗芳、曾君
    、陳嘉、雷婷、黃建英、張玲、李明華等人之供述，暨證人
    林沁依、侯松騰之證述甚詳，復有行動電話四具及ＳＩＭ卡
    四張，現金二十萬元、車輛照片及責付委託保管切結書各乙
    紙、大陸女子名單及小客車借用約定書等物扣案可徵。事證
    明確，被告犯行，堪以認定。
二、核被告甲○○所為，係犯刑法第一百六十四條第一項之使犯
    人隱避罪。被告與林志宏、陳爾任與綽號「阿順」姓名年籍
    不詳之成年男子間，有犯意聯絡及行為分擔，為共同正犯。
    其一次使之隱避多人，因係侵害國家法益，只論以一罪。被
    告曾受前揭犯罪事實欄所載有期徒刑之執行完畢，有本院被
    告全國前案紀錄表在卷可稽，其受有期徒刑之執行完畢後，
    五年以內再犯本件有期徒刑以上之罪，為累犯，應加重其刑
    。
三、原審適用上開規定，並審酌被告之品行，犯罪之動機、目的
    、手段、次數，所生之危害、正值壯年，不思以正當途徑賺
    取錢財，反使非法進入臺灣之大陸地區人民隱避，及犯罪後
    之態度等一切情狀，量處有期徒刑七月。及說明：扣案之Ｎ
    ＯＫＩＡ行動電話二具及ＳＩＭ卡二張（ＳＩＭ卡門號分別
    0000000000號、0000000000號）、現金二十萬元，為共犯林
    志宏所有；ＳＩＭ卡1張（扣押物編號貳─3─1）、大陸女
    子名單一張，為共犯陳爾任所有，業據其二人於原審供明，
    分別為供本案犯罪所用之物及犯罪所得財物，依刑法第三十
    八條第一項第二款、第三款之規定宣告沒收。至ＯＫＷＡＰ
    行動電話（含ＳＩＭ卡1張）及ＭＯＴＯＲＯＬＬＡ行動電
    話各一具，非本件供犯罪所用之物，不予宣告沒收之理由。
    並敘明：公訴意旨另以：被告甲○○明知大陸地區人民未經
    依法申請許可，不得進入臺灣地區，竟與綽號「阿順」真實
    姓名年籍不詳之成年男子共同基於意圖營利之犯意聯絡，自
    九十三年三月間某起至九十四年間某日止，先由「阿順」在
    大陸地區福建省福州市等地，招集廖利、肖麗芳、曾君、陳
    嘉、雷婷、黃建英、張玲、卓燕等八人搭載大貨車至福建省
    福州市附近沿海，並交付予某不知情之男子，以不知名船舶
    名稱之台灣籍漁船，於九十四年四月四日，利用深夜自福州
    市沿海偷渡來台，並在四月五日在台東沿海上岸，因認被告
    甲○○另違反臺灣地區與大陸地區人民關係條例第十五條第
    一款使大陸地區人民非法進入臺灣地區之規定，應依同條例
    第七十九條第二項論處。惟訊據被告堅決否認有此部分犯行
    ，辯稱：上開大陸地區人民如何非法進入台灣地區之細節，
    伊並不知情，亦未參與，「阿順」只是要渠等駕車載運已偷
    渡上岸之大陸女子至台北，並交付予他人，且僅參與本件一
    次，而非自九十三年三月間即開始載運大陸偷渡人民等語。
    經查，被告始終否認有參與本件八名大陸女子偷渡來台事宜
    ，綜觀全卷亦無被告有參與大陸女子偷渡來台之積極事證，
    自不能認定被告有使大陸地區人民非法入境之罪嫌，因公訴
    人認此部分與前揭定有罪部分，為牽連犯，屬裁判上一罪關
    係，不另為無罪之諭知。經核認事用法均無違誤，量刑亦稱
    允當，並無失之偏重之情事。上訴意旨以原審量刑過重，求
    為輕判，為無理由，應予駁回。
據上論斷，應依刑事訴訟法第三百六十八條，判決如主文。
本案經檢察官呂丁旺到庭執行職務。
中　　華　　民　　國　　94　　年　　6 　　月　　24　　日
　　　　　　　　　刑事第二十一庭審判長法　官  溫耀源
　　　　　　　　　　　　　　　　　    法　官  邱同印
　　　　　　　 　 　　　　　　　　　　法　官  吳  燦
以上正本證明與原本無異。
被告部分不得上訴。
檢察官部分如不服本判決，應於收受送達後十日內向本院提出上
訴書狀，其未敘述上訴之理由者並得於提起上訴後十日內向本院
補提理由書（均須按他造當事人之人數附繕本）。
          　　　　　　　　　　　　　　書記官  陳靜姿
中　　華　　民　　國　　94　　年　　6 　　月　　24　　日
附錄：本案論罪科刑法條全文
中華民國刑法第164條第1項
 (藏匿人犯或使之隱避、頂替罪)
藏匿犯人或依法逮捕拘禁之脫逃人或使之隱避者，處二年以下有
期徒刑、拘役或五百元以下罰金。
